【裁判字號】    95,訴,2961
【裁判日期】    951130
【裁判案由】    毒品危害防制條例
【裁判全文】
臺灣高雄地方法院刑事判決              95年度訴字第2961號
公  訴  人  臺灣高雄地方法院檢察署檢察官
被      告  甲○○
                    （現在臺灣高雄第二監獄執行中）
上列被告因違反毒品危害防制條例案件，經檢察官提起公訴（95
年度毒偵字第5964號），本院合議庭裁定由受命法官獨任進行簡
式審判程序，茲判決如下：
    主  文
甲○○施用第一級毒品，累犯，處有期徒刑拾壹月。
    事  實
一、甲○○前於民國89年間，因施用毒品案件，經本院以89年度
    毒聲字第7968號裁定送觀察、勒戒後，嗣因認無繼續施用毒
    品之傾向，於89年10月20日觀察、勒戒執行完畢釋放出所，
    並經臺灣高雄地方法院檢察署檢察官於同日以94年度毒偵緝
    字第556 號為不起訴處分確定；復於前開觀察、勒戒執行完
    畢後5 年內，自92年10月30日下午6 時45分許回溯24小時內
    之某時起迄93年12月16日中午12時許回溯24小時內之某時止
    （不含公權力拘束期間），連續施用第二級毒品甲基安非他
    命多次，經本院於94年2 月4 日，以93年度訴字第1878號判
    決判處有期徒刑5 月，繼於94年3 月21日判決確定，甫於95
    年4 月4 日縮刑期滿執行完畢。詎其仍不知戒絕毒癮，明知
    海洛因經公告列為毒品危害防制條例第2 條第2 項第1 款之
    第一級毒品，不得非法持有、施用，復基於施用第一級毒品
    海洛因之犯意，於95年7 月1 日中午12時許，在其高雄縣鳳
    山市○○○路213 巷8 號住處，以將海洛因摻水置入針筒注
    射體內之方式，施用第一級毒品海洛因1 次。嗣於同日下午
    4 時35分許，於高雄市○鎮區○○路393 號「仙光藥局」前
    ，因形跡可疑而為警盤查查獲，繼經警採集其尿液送驗後，
    始知悉上情。
二、案經高雄縣政府警察局鳳山分局報請臺灣高雄地方法院檢察
    署檢察官偵查起訴。
    理  由
一、按本件被告甲○○所犯係死刑、無期徒刑、最輕本刑為3 年
    以上有期徒刑以外之罪，其於準備程序就前揭被訴事實為有
    罪之陳述，經受命法官告知簡式審判程序之旨，並聽取其與
    公訴人之意見後，本院認無不得或不宜改依簡式審判程序進
    行之處，爰依刑事訴訟法第273 條之1 第1 項、第284 條之
    1 規定，裁定本件由受命法官獨任進行簡式審判程序，合先
    敘明。
二、訊據被告甲○○對於在上揭時、地，以上述方式施用第一級
    毒品海洛因1 次之事實坦承不諱（本院卷第56、66頁參照）
    ，且查：
    (一)被告為警查獲時，於95年7 月1 日下午5 時30分許所採集
      之尿液，經送驗結果，呈嗎啡陽性反應，有臺灣檢驗科技
      股份有限公司95年7 月21日報告編號KＺ000000000000號濫
      用藥物尿液檢驗報告暨尿液採證編號對照表各1 紙在卷可
      稽（警卷第1 、6 頁參照）。是被告前揭自白與事實相符
      ，應堪採為被告有罪之證據，則被告施用第一級毒品海洛
      因1 次之犯行，堪以認定。
    (二)按修正毒品危害防制條例就施用毒品者，祇於「初犯」及
      「5 年後再犯」二種情形，有其追訴條件之限制，即須於
      初犯經觀察、勒戒或強制戒治釋放後，5 年內均無施用毒
      品之行為，始能認其前所實施之觀察、勒戒或強制戒治已
      足遮斷毒癮，而得於5 年後再犯時，再予適用初犯之規定
      ，重行觀察、勒戒等程序。倘5 年內已經再犯，被依法追
      訴處罰，縱其第3 次（或第3 次以上）施用毒品之時間在
      初犯釋放5 年以後，即與「5 年後再犯」之情形有別，且
      因已於「5 年內再犯」，顯見其再犯率甚高，原實施觀察
      、勒戒或強制戒治，已無法收其實效，而無5 年戒斷期之
      存在，自無再經觀察、勒戒及強制戒治之必要，應由檢察
      官逕行起訴（最高法院95年度台非字第59號、第65號判決
      意旨參照）。查本件被告前於89年間，因施用毒品案件，
      經本院以89年度毒聲字第7968號裁定送觀察、勒戒後，嗣
      因認無繼續施用毒品之傾向，於89年10月20日觀察、勒戒
      執行完畢釋放出所，並經臺灣高雄地方法院檢察署檢察官
      於同日以94年度毒偵緝字第556 號為不起訴處分確定；復
      於前開觀察、勒戒執行完畢後5 年內，自92年10月30日下
      午6 時45分許回溯24小時內之某時起迄93年12月16日中午
      12時許回溯24小時內之某時止（不含公權力拘束期間），
      連續施用第二級毒品甲基安非他命多次，經本院於94年2
      月4 日，以93年度訴字第1878號判決判處有期徒刑5 月，
      繼於94年3 月21日判決確定，甫於95年4 月4 日縮刑期滿
      執行完畢之事實，有臺灣高等法院被告前案紀錄表及本院
      93年度訴字第1878號刑事判決各1 份在卷足參，則被告於
      前案經觀察、勒戒執行完畢後，於5 年內已經再犯，並經
      依法追訴處罰，雖本案施用毒品之時間在初犯釋放5 年後
      ，惟被告既已先於「5 年內再犯」，顯見其再犯率甚高，
      原實施觀察、勒戒已無法收其實效，而無5 年戒斷期之存
      在，參諸前揭判決意旨，自無再經觀察、勒戒及強制戒治
      之必要，而應由檢察官逕行起訴，並由本院依法論科。
三、查海洛因係毒品危害防制條例第2 條第2 項所稱之第一級毒
    品，不得非法持有、施用。核被告甲○○所為，係犯毒品危
    害防制條例第10條第1 項之施用第一級毒品罪。其施用第一
    級毒品前，持有海洛因之低度行為，應為施用之高度行為所
    吸收，不另論罪。查被告前於93年間，因施用毒品案件，經
    本院以93年度訴字第1878號判決判處有期徒刑5 月確定，甫
    於95年4 月4 日縮刑期滿執行完畢之事實，有本院被告院內
    索引卡紀錄表、臺灣高等法院被告前案紀錄表各1 份附卷可
    參，其受有期徒刑之執行完畢，5 年以內故意再犯本件有期
    徒刑以上之罪，為累犯，應依刑法第47條第1 項規定加重其
    刑。爰審酌被告前因施用毒品案件經觀察、勒戒執行完畢釋
    放後，再因施用毒品案件先後經本院以93年度訴字第1878號
    判決判處有期徒刑5 月確定、以95年度訴字第297 號判決判
    處有期徒刑10月確定及以95年度簡字第4126判決判處有期徒
    刑5 月確定，有上開判決3 份及臺灣高等法院被告前案紀錄
    表1 份附卷可憑，竟仍未能徹底戒絕毒品，復犯本案施用毒
    品，顯見其無戒毒悔改之意，惟念其施用毒品之次數、施用
    毒品乃自戕一己之身體健康，尚未對他人造成危害，且犯後
    已坦承犯行，態度良好等一切情狀，量處如主文所示之刑，
    以資懲戒。
據上論斷，應依刑事訴訟法第273 之1 第1 項、第284 條之1 、
第299 條第1 項前段，毒品危害防制條例第10條第1 項，刑法第
11條、第47條第1 項，判決如主文。
本案經檢察官呂乾坤到庭執行職務。
中    華    民    國    95    年    11    月    30    日
                    刑事第四庭  法  官  陳振嘉
如不服本判決，應於判決送達後10日內，向本院提出上訴狀。
以上正本證明與原本無異。
中    華    民    國    95    年    11    月    30    日
                                書記官  顏宗貝
附錄本案判決論罪科刑法條：
毒品危害防制條例第10條第1項
施用第一級毒品者，處6 月以上5 年以下有期徒刑。


司法院資訊處製作；財團法人民間司法改革基金會備份。
